# 土地溢价出资建立全资子公司。怎么操作？

提问人：曼珠沙华望月 时间：2017-02-28 11:28:14
母公司是国资委全资控股的国企。现在经过评估后。土地溢价 2 个亿。假设账本 1 个亿，现在评估后 3 个亿。怎么做账。 对于母公司账套来说，多了一份 3 个亿的长期股权投资，少了 1 个亿的无形资产。然后差额寄到哪里？ 第二个问题是，子公司计入 3 亿的无形资产的话，那么最终合并报表时候，怎么调整（无形资产在不剥离母公司情况下，不允许调成本）

回答人：chenyiwei
1 、母公司个别报表层面，因为是设立全资子公司，所以应按不具有商业实质的非货币性资产交换处理，按该土地的原账面价值平移为对该子公司的股权投资成本，不产生损益。 2 、子公司按土地评估值入帐，借：无形资产，贷：实收资本 3 亿元。 3 、抵销分录：
借：实收资本 3 亿元，贷：长期股权投资 1 亿元，贷：无形资产 2 亿元。